臺灣高等法院高雄分院刑事裁定　　　　　 96年度抗字第206號
抗　告　人　甲○○
　　　　　　　　　　（現於臺灣屏東監獄執行戒治處分中）
上列抗告人因聲明異議案件，不服臺灣屏東地方法院中華民國96
年5 月31日裁定（96年度聲字第541 號），提起抗告，本院裁定
如下：
    主  文
原裁定撤銷，發回台灣屏東地方法院。
    理  由
一、原裁定意旨略以抗告人於台灣屏東看守所附設戒治所（下稱
    戒治所）強制戒治期間，確有禁止接見及限制通信情事，而
    依戒治處分執行條例第22條規定：「受戒治人得與最近親屬
    、家屬接見及發受書信；於進入心理輔導期後，受戒治人與
    非親屬、家屬之接見及發受書信，以有益於其戒治處分之執
    行為限，得報經所長許可後行之（第一項）。前項接見或書
    信內容，有下列各款情形之一者，得限制或禁止之：一誘騙
    、侮辱或恐嚇之不當陳述，使他人有受騙、造成心理壓力或
    不安之虞。二使用符號、暗語或其他方法，致使無法瞭解或
    檢閱。三有脫逃或湮滅、偽造、變造證據或勾串其他正犯、
    共犯或證人之虞。四述及戒治處所之警備狀況、房舍配置等
    事項，有影響戒護安全之虞。五要求親友寄入金錢或物品，
    顯超日常生活及醫療所需，違背強制戒治之宗旨。六其他對
    戒治處遇之公平、適切實施，有妨礙之虞（第二項）。第一
    項接見，每週一次，每次以三十分鐘為限。但必要時經所長
    許可者，得增加或延長之（第三項）。戒治所檢閱受戒治人
    發受之書信，有第二項所列各款情形之一，其為發信者，得
    述明理由，令其刪除後再行寄發；其為受信者，得述明理由
    ，逕予刪除後再交受戒治人收受（第四項）」。抗告人係由
    台灣屏東地方法院檢察署執行戒治，因另涉販賣第一、二級
    毒品罪，有勾串証人之虞，經地檢署指示後，由戒治所依戒
    治處分執行條例第22條第1 項至第3 項規定，予以禁見，非
    屬刑之執行或檢察官之羈押，有台灣屏東地方法院檢察署96
    年5 月24日屏檢光和未96偵2893字第15157 號函可參（原審
    卷十頁）。依上開戒治處分執行條例規定，是否禁止受戒治
    人與最近親屬、家屬接見，及發受書信，屬戒治所所長權限
    ，與檢察官之執行指揮不同，故聲請人不服戒治所處分，應
    依該條例第4 條第1 項：「受戒治人不服戒治所之處分時，
    得經由戒治所所長向法務部、國防部申訴，或逕向視察人員
    申訴」處理，抗告人依刑事訴訟法第416 條規定聲明異議，
    為無理由云云。惟查：抗告人其禁止接見之依據，係依台灣
    屏東地方法院檢察署戒治處分執行指揮書之附記，且經查証
    屬實後實施，業經台灣屏東戒治所96年8 月14日屏戒境總決
    字第0969000758號函及所附戒治處分執行指揮書附卷（本院
    卷廿六至廿七頁），依上開函意旨，台灣屏東戒治所對抗告
    人實施禁止接見等處分，似係依檢察官之執行指揮書加註記
    載「被告有販毒案件，予以接見，律師接見應由事務官陪同
    」而為之。而檢察官所為加註記載，係針對抗告人涉嫌販賣
    第一、二級毒品罪而為之處分。故原裁定依台灣屏東地方法
    院檢察署96年5 月24日屏檢光和未96偵2893字第15157 號函
    ，認抗告人受禁止接見等處分，係台灣屏東戒治所依戒治處
    分執行條例第22條規定為之，與台灣屏東戒治所上開函意旨
    似有出入，究其詳情為何，尚有查明之必要。抗告意旨指摘
    原裁定不當，為有理由，應由本院將原裁定撤銷，發回原審
    法院，另為適法之處理。
三、據上論結，應依刑事訴訟法第413 條，裁定如主文。
中　　華　　民　　國　　96　　年　　8 　　月　　21　　日
                  刑事第八庭    審判長法  官  李炫德
                                      法  官  范惠瑩
                                      法  官  蔡國
以上正本證明與原本無異。
不得再抗告。
中　　華　　民　　國　　96　　年　　8 　　月　　21　　日
　　　　　　　　　　　　　　　　　　　書記官  黃英彥
